臺灣苗栗地方法院刑事判決
111年度交易字第350號
公  訴  人  臺灣苗栗地方檢察署檢察官
被      告  鍾文基


上列被告因公共危險案件，經檢察官提起公訴（111年度偵字第9
380號），被告於準備程序進行中就被訴事實為有罪之陳述，經
本院告知簡式審判程序之旨，並聽取當事人之意見後，裁定進行
簡式審判程序，判決如下：
    主    文
鍾文基駕駛動力交通工具而吐氣所含酒精濃度達每公升零點二五
毫克以上，處有期徒刑拾月。
    犯罪事實
一、鍾文基於民國111年10月20日上午8時許起至中午12時許止，
    在苗栗縣竹南鎮崎頂里某工地飲用啤酒後，竟於同日下午9
    時許，吐氣所含酒精濃度達每公升0.25毫克以上，駕駛車牌
    號碼0000-00號自用小客車自同縣頭份市下公園上路。嗣於
    同日下午10時1分許，行至同縣○○市○○路00號前，不慎撞擊
    陳建逢停放在路旁之車牌號碼000-0000號自用小客貨車，經
    警據報到場處理，並於同日下午10時56分許，對鍾文基為吐
    氣所含酒精濃度測試，測得其吐氣所含酒精濃度達每公升1.
    37毫克，而查獲上情。
二、案經苗栗縣警察局頭份分局報告臺灣苗栗地方檢察署檢察官
    偵查起訴。
    理    由
一、認定犯罪事實所憑證據及其理由
　　訊據被告鍾文基對上開犯罪事實於警詢、偵訊及審理中坦承
    不諱（見臺灣苗栗地方檢察署111年度偵字第9380號，下稱
    偵卷，第18至21、62至63、68至同頁反面；本院卷第26、35
    、40、42頁），核與證人陳建逢於警詢中證述之情節大致相
    符（見偵卷第22至24頁），並有苗栗縣警察局頭份分局警備
    隊道路交通事故當事人酒精測定紀錄表、財團法人工業技術
    研究院呼氣酒精測試器檢定合格證書、苗栗縣警察局舉發違
    反道路交通管理事件通知單、車輛詳細資料報表、道路交通
    事故調查報告表㈠、㈡、道路交通事故現場圖、現場照片在卷
    可稽（見偵卷第25至30、35至43頁），足認被告之自白確與
    事實相符，堪可採信。本案事證明確，被告犯行洵堪認定，
    應予依法論科。
二、論罪科刑
　㈠核被告所為，係犯刑法第185條之3第1項第1款之駕駛動力交
    通工具而吐氣所含酒精濃度達每公升0.25毫克以上罪。
　㈡被告前因酒後駕車公共危險及妨害公務案件，經本院以109年
    度訴字第47號判決判處有期徒刑8月、3月確定；又因酒後駕
    車公共危險案件，經本院以109年度交易字第60號判決判處
    有期徒刑8月確定；上開案件嗣經本院以109年度聲字第684
    號裁定定應執行有期徒刑1年5月確定，入監執行後於110年7
    月5日假釋出監，至110年10月21日期滿未經撤銷而以已執行
    論乙節，業據檢察官主張此構成累犯之事實（見本院卷第7
    至8頁；雖略有疏漏，然非全未敘明），且有臺灣高等法院
    被告前案紀錄表在卷可稽，被告未爭執記載內容之真實性（
    見本院卷第42頁），依最高法院111年度台上字第3405號判
    決意旨，得憑以論斷被告構成累犯，是被告於受徒刑執行完
    畢後5年以內故意再犯本案有期徒刑以上之罪，為累犯。本
    院依司法院釋字第775號解釋意旨，審酌檢察官就被告應依
    累犯規定加重其刑之事項已主張及具體指出證明方法（見本
    院卷第8、43頁），及被告前因犯罪而經徒刑執行完畢後，
    理應產生警惕作用，能因此自我控管，不再觸犯有期徒刑以
    上之罪，卻故意再犯與前罪（除妨害公務部分外）罪質類似
    之本案之罪，足見被告有其特別惡性，且前罪之徒刑執行無
    成效，對於刑罰之反應力顯然薄弱等一切情節，認有必要應
    依刑法第47條第1項規定加重其刑。又基於精簡裁判之要求
    ，即使法院論以累犯，無論有無加重其刑，判決主文均無庸
    為累犯之諭知（最高法院110年度台上大字第5660號裁定意
    旨參照），併此敘明。
　㈢爰以行為人之責任為基礎，審酌被告飲酒後率爾駕駛自用小
    客車上路，且吐氣所含酒精濃度高達每公升1.37毫克，超過
    法定標準甚高，並已肇事致生實害，足認其嚴重漠視自身及
    他人之交通安全，對用路大眾之生命、身體及財產造成危險
    甚鉅，兼衡其前有7次酒後駕車觸犯公共危險罪之前科紀錄
    （構成累犯部分不予重複評價），前3案刑度已達有期徒刑8
    月，有上開前案紀錄表在卷可稽，顯見其一再嚴重漠視法令
    禁制，未能確實反思悔悟，不宜寬貸，與坦承犯行之態度，
    暨自述高中畢業之智識程度、以貼磁磚為業、月收入約新臺
    幣4萬多元、尚有母親及弟需照顧扶養之生活狀況等一切情
    狀（見本院卷第42至43頁），量處如主文所示之刑，以示懲
    儆。
據上論斷，應依刑事訴訟法第273條之1第1項、第299條第1項前
段，判決如主文。
本案經檢察官張文傑提起公訴，檢察官黃棋安到庭執行職務。
中　　華　　民　　國　　111 　年　　11　　月　　29　　日
                  刑事第二庭    法  官  魏正杰
以上正本證明與原本無異。　　　　　　　　　　　　　　　　如不服本判決應於收受判決後20日內向本院提出上訴書狀，並應敘述具體理由。其未敘述上訴理由者，應於上訴期間屆滿後20日內向本院補提理由書(均須按他造當事人之人數附繕本)「切勿逕送上級法院」。告訴人或被害人如對本判決不服者，應具備理由請求檢察官上訴，其上訴期間之計算係以檢察官收受判決正本之日期為準。　　　　　　　　　　　　　　　　　　　　　　　　　　　　　　　　　　　　     書記官　巫  穎
中　　華　　民　　國　　111 　年　　11　　月　　29　　日

附錄論罪科刑法條：
中華民國刑法第185條之3
駕駛動力交通工具而有下列情形之一者，處3年以下有期徒刑，
得併科30萬元以下罰金：
一、吐氣所含酒精濃度達每公升0.25毫克或血液中酒精濃度達百
    分之0.05以上。
二、有前款以外之其他情事足認服用酒類或其他相類之物，致不
    能安全駕駛。
三、服用毒品、麻醉藥品或其他相類之物，致不能安全駕駛。
因而致人於死者，處3年以上10年以下有期徒刑，得併科2百萬元
以下罰金；致重傷者，處1年以上7年以下有期徒刑，得併科1百
萬元以下罰金。
曾犯本條或陸海空軍刑法第54條之罪，經有罪判決確定或經緩起
訴處分確定，於10年內再犯第1項之罪因而致人於死者，處無期
徒刑或5年以上有期徒刑，得併科3百萬元以下罰金；致重傷者，
處3年以上10年以下有期徒刑，得併科2百萬元以下罰金。